臺灣士林地方法院刑事判決
111年度審易字第665號
公  訴  人  臺灣士林地方檢察署檢察官
被      告  郭信國




上列被告因竊盜案件，經檢察官提起公訴（111年度偵字第3174
號、第5443號），被告於本院準備程序時就被訴事實為有罪陳述
，經本院裁定改行簡式審判程序審理，並判決如下：
    主  文
甲○○犯如附表「宣告罪刑及沒收」欄所示之罪，各處如附表「宣
告罪刑及沒收」欄所示之刑及沒收之諭知。應執行有期徒刑伍月
，如易科罰金，以新臺幣壹仟元折算壹日。   
    事  實
一、甲○○意圖為自己不法所有，基於竊盜之犯意，分別為下列犯
    行：
  ㈠於民國110年11月11日15時40分許，在臺北市○○區○○路000號
    前之人行道上，見甲○○（94年7月生，真實姓名年籍詳卷）
    所有之紅黑色越野自行車1輛（廠牌LEPPA，價值新臺幣【下
    同】4,000元，下稱本案自行車）未上鎖而停放該處，趁無
    人注意之際，徒手竊取後騎乘本案自行車離去。嗣甲○○發覺
    失竊後，調閱監視器錄影畫面，由甲○○之法定代理人丁○○報
    警處理，始悉上情。
　㈡於110年12月17日20時許，在臺北市○○區○○○○○0號出口之人行
    道上，見乙○○所有之車牌號碼000-000號普通重型機車（下
    稱本案機車）鑰匙未拔下而停放該處，趁無人注意之際，啟
    動電門而竊取作為代步工具。嗣甲○○因另案為警查獲，並扣
    得本案機車1輛，始悉上情。
二、案經丁○○訴由臺北市政府警察局士林分局報告臺灣士林地方
    檢察署檢察官偵查後提起公訴。
　　理  由
一、本案被告甲○○所犯者為死刑、無期徒刑、最輕本刑為3年以
    上有期徒刑以外之罪，且非高等法院管轄之第一審案件，而
    被告於本院準備程序時就被訴事實為有罪之陳述，經告知簡
    式審判程序之旨，並聽取被告及檢察官之意見後，本院裁定
    改行簡式審判程序。又依刑事訴訟法第273條之2、同法第15
    9條第2項之規定，簡式審判程序不適用傳聞法則有關限制證
    據能力之相關規定，合先敘明。
二、上開犯罪事實，業據被告甲○○於警詢、檢察事務官詢問、本
    院準備程序及審理時坦承不諱（見偵字第3174號卷第7頁至
    第10頁、第101頁至第105頁、本院卷第54頁、第59頁），並
    有證人即告訴人丁○○、證人即被害人乙○○證詞（見偵字第31
    74號卷第29頁至第31頁、第51頁至第53頁、偵字第5443號卷
    第21頁至第23頁），以及監視器錄影光碟暨錄影畫面翻拍照
    片、贓物認領保管單等附卷可稽（見偵字第3174號卷第35頁
    、偵字第5443號卷第31頁至第33頁、第37頁至第45頁），則
    被告前開任意性自白，應與事實相符，堪予採信。綜上，本
    案事證明確，被告上開犯行洵堪認定，均應依法論科。
三、論罪科刑
  ㈠核被告甲○○就事實欄㈠、㈡所為，均係犯刑法第320條第1項之
    竊盜罪。又被害人甲○○為94年7月出生，有調查筆錄、查詢
    個人基本資料、全民健康保險卡影本等存卷可參（見偵字第
    5443號卷第21頁、第27頁至第29頁），是其於事實欄㈠案發
    當時，固係年滿16歲之少年，惟就本案自行車外觀、停放處
    所及卷內相關事證，尚無積極證據足認被告主觀上已知悉所
    為竊盜犯行之對象係未滿18歲之少年，自不得逕認本案有兒
    童及少年福利與權益保障法第112條第1項前段所指故意對少
    年犯罪之情形，附此敘明。
  ㈡被告上開2次竊盜犯行，犯意各別，行為互殊，應予分論併罰
    。
　㈢被告前因竊盜、侵占等案件，經臺灣臺北地方法院以109年度
    審易字第571號判決判處有期徒刑3月（共2罪）、罰金5,000
    元，有期徒刑部分應執行有期徒刑5月確定，其中有期徒刑
    部分於110年5月14日執行完畢等情，業經起訴書記載明確，
    理由中並引用臺灣士林地方檢察署刑案資料查註紀錄表供參
    ，復經被告於本院審理時坦認無訛，堪認檢察官就累犯主張
    已負實質舉證責任，是被告受有期徒刑之執行完畢後，5年
    內故意再犯本件有期徒刑以上之數罪，均符合刑法第47條第
    1項累犯之規定。本院參酌司法院釋字第775號解釋意旨，考
    量被告所犯前案有與本案同屬侵害財產法益之竊盜案件，且
    被告於前案執行完畢後，未能知所警惕並自我控管，故意再
    為本案2次竊盜犯行，從而公訴人主張被告仍欠缺對他人財
    產之尊重，有依累犯規定加重其刑之必要等語，應屬有據，
    爰依刑法第47條第1項之規定，均加重其法定最高及最低度
    刑。
　㈣爰以行為人責任為基礎，審酌被告有多次竊盜等前案科刑及
    執行情形（構成累犯部分不重複評價），詎仍不知悔改，貪
    圖己利而為本案2次竊盜犯行，顯然欠缺尊重他人財產權之
    觀念，嚴重危害社會治安，實應予嚴懲。惟念被告犯後坦承
    犯行，非無悔意，兼衡被告之犯罪動機、手段、竊得財物價
    值、其中本案機車業已發還被害人乙○○，有贓物認領保管單
    附卷可佐（見偵字第3174號卷第35頁），暨被告自陳國中畢
    業之教育智識程度、未婚、入監前擺地攤維生之家庭生活經
    濟狀況等一切情狀，分別量處如附表各編號「宣告罪刑及沒
    收」欄所示之刑，並均諭知易科罰金之折算標準。復考量本
    案各罪之犯罪時間相近、罪質相同等情，定應執行之刑及諭
    知易科罰金之折算標準如主文所示。
四、沒收
　㈠按犯罪所得，屬於犯罪行為人者，沒收之；於全部或一部不
    能沒收或不宜執行沒收時，追徵其價額；犯罪所得已實際合
    法發還被害人者，不予宣告沒收或追徵，刑法第38條之1第1
    項前段、第3項、第5項分別定有明文。
　㈡被告甲○○於事實欄㈠竊得之本案自行車，為其犯罪所得，並
    未扣案，且未實際發還被害人甲○○，復查無過苛調節之情形
    ，應依刑法第38條之1第1項前段、第3項之規定，於被告該
    次犯行主文項下宣告沒收，並於全部或一部不能沒收或不宜
    執行沒收時，追徵其價額。
　㈢被告於事實欄㈡竊得之本案機車，雖亦屬其犯罪所得，然已
    實際合法發還被害人乙○○，業如前述，依刑法第38條之1第5
    項規定，自毋庸宣告沒收。
據上論斷，應依刑事訴訟法第273條之1第1項、第299條第1項前
段，刑法第320條第1項、第47條第1項、第41條第1項、第51條第
5款、第38條之1第1項前段、第3項，刑法施行法第1條之1第1項
，判決如主文。
本案經檢察官丙○○提起公訴，檢察官周禹境到庭執行職務。
中　　華　　民　　國　　111 　年　　7 　　月　　20　　日
                  刑事第九庭法  官  蘇怡文
以上正本證明與原本無異。 
因疫情而遲誤不變期間，得向法院聲請回復原狀。
如不服本判決應於收受送達後20日內向本院提出上訴書狀，並應
敘述具體理由。其未敘述上訴理由者，應於上訴期間屆滿後20日
內向本院補提理由書（均須按他造當事人之人數附繕本）「切勿
逕送上級法院」。
                             書記官  林孟君    
中　　華　　民　　國　　111 　年　　7 　　月　　20　　日
附錄本案論罪科刑法條全文：
中華民國刑法第320條
意圖為自己或第三人不法之所有，而竊取他人之動產者，為竊盜
罪，處5年以下有期徒刑、拘役或50萬元以下罰金。
意圖為自己或第三人不法之利益，而竊佔他人之不動產者，依前
項之規定處斷。
前二項之未遂犯罰之。

附表：
編號 犯罪事實 竊得之財物（新臺幣） 宣告罪刑及沒收  1 如事實欄㈠所載 紅黑色越野自行車1輛（廠牌LEPPA，價值4,000元） 甲○○犯竊盜罪，累犯，處有期徒刑參月，如易科罰金，以新臺幣壹仟元折算壹日。 未扣案之紅黑色越野自行車壹輛沒收，於全部或一部不能沒收或不宜執行沒收時，追徵其價額。  2 如事實欄㈡所載 車牌號碼000-000號普通重型機車1輛（已發還） 甲○○犯竊盜罪，累犯，處有期徒刑參月，如易科罰金，以新臺幣壹仟元折算壹日。